臺灣新北地方法院刑事裁定
110年度聲字第3976號
聲  請  人  臺灣新北地方檢察署檢察官
受  刑  人  陳剛  

                    住花蓮縣○里鎮○○路000號（花蓮縣○里鎮○○○○○○


上列聲請人因受刑人數罪併罰有二裁判以上，聲請定其應執行之
刑（聲請案號：臺灣新北地方檢察署110年度執聲字第2607號）
，本院裁定如下：
    主  文
甲○犯如附表所示各罪，所處如附表所示之刑，有期徒刑部分應
執行有期徒刑壹年肆月，如易科罰金，以新臺幣壹仟元折算壹日
。
    理  由
一、聲請意旨略以：受刑人甲○因犯竊盜等案件，先後經判決確
    定如附表，應依刑法第53條及第51條第5款規定，定其應執
    行之刑，爰依刑事訴訟法第477條第1項聲請裁定等語。
二、按裁判確定前犯數罪者，併合處罰之；數罪併罰，分別宣告
    其罪之刑，其宣告多數有期徒刑者，於各刑中之最長期以上
    ，各刑合併之刑期以下，定其刑期，但不得逾30年，刑法第
    50條第1項前段、第51條第5款定有明文。考其立法意旨，除
    在於緩和多數刑罰合併執行所造成之苛酷外，更避免責任非
    難之重複，蓋刑罰之科處，不僅在於懲罰犯罪行為，更重在
    矯治犯罪行為人、提升其規範意識，及回復社會對於法律規
    範之信賴，是應併合處罰之複數刑罰倘一律合併執行，將造
    成責任非難之效果重複滿足、邊際效應遞減之不當效果，甚
    至有違責任主義，故採行加重單一刑主義，以期責罰相當。
    是法院就應併合處罰之數個刑罰宣告定其應執行刑時，不僅
    應遵守上開所定「以宣告各刑中之最長期為下限，各刑合併
    之刑期為上限，但最長不得逾30年」之外部界限，更應受不
    得明顯違反公平正義、法律秩序理念及目的之規範。具體而
    言，於併合處罰，其執行刑之酌定，應視行為人所犯數罪之
    犯罪類型而定，即倘行為人所犯數罪屬相同之犯罪類型者（
    如複數竊盜、施用或販賣毒品等），於併合處罰時，其責任
    非難重複之程度較高，自應酌定較低之應執行刑；然行為人
    所犯數罪雖屬相同之犯罪類型，但所侵犯者為具有不可替代
    性、不可回復性之個人法益（如殺人、妨害性自主），於併
    合處罰時，其責任非難重複之程度則較低，而可酌定較高之
    應執行刑；另行為人所犯數罪非惟犯罪類型，且其行為態樣
    、手段、動機均相似者，於併合處罰時其責任非難重複之程
    度更高，更應酌定較低之應執行刑；反之，行為人所犯數罪
    各屬不同之犯罪類型者，於併合處罰時其責任非難重複之程
    度最低，當可酌定較高之應執行刑。至個別犯罪之犯罪情節
    或對於社會之影響、行為人之品性、智識、生活狀況或前科
    情形等，除前述用以判斷各個犯罪之犯罪類型、法益侵害種
    類、犯罪行為態樣、手段、動機是否相同、相似，以避免責
    任非難過度重複者外，乃個別犯罪量處刑罰時即已斟酌在內
    ，要非定應執行刑時所應再行斟酌者。
三、經查，受刑人犯如附表所示7罪，經判處如附表所示之刑，
    且該7罪均於附表編號1裁判確定前所犯，有臺灣高等法院被
    告前案紀錄表及該等判決書各1份附卷可憑，是檢察官聲請
    就該7罪所處之刑定其應執行之刑，於法即無不合，應予准
    許。至聲請書附表編號1、3至7「宣告刑」欄所示宣告刑，
    均漏載「如易科罰金，以新臺幣1,000元折算1日」；附表編
    號2「宣告刑」欄所示宣告刑，則漏載「併科罰金新臺幣9萬
    元，有期徒刑如易科罰金、罰金如易服勞役，均以新臺幣1,
    000元折算1日」，爰均更正如各該欄位所示，附此敘明。
四、除附表編號1、2所示2罪各係犯施用第二級毒品罪及不能安
    全駕駛致交通危險罪外，附表編號3至7所示5罪均係犯竊盜
    罪，其犯罪之動機、目的、類型、行為態樣及手段相仿，所
    侵害者復均非具有不可替代性、不可回復性之個人法益，責
    任非難重複之程度較高，應可酌定較低之應執行刑；另審酌
    附表編號1、2所示2罪業經臺灣基隆地方法院（下稱基隆地
    院）109年度聲字第1258號裁定時審酌上情，定應執行刑為
    有期徒刑7月，如易科罰金，以新臺幣1千元折算1日；基隆
    地院110年度基原簡字第16號判決則就表編號3、4所示2罪，
    定應執行刑為有期徒刑4月，如易科罰金，以新臺幣1千元折
    算1日，亦已斟酌上情，爰再就該7罪為整體之非難評價後，
    定其應執行之刑如主文所示，並諭知易科罰金之折算標準。
    至附表編號2所示之罪所處之刑雖有併科罰金，然因附表所
    示其餘各罪所處之刑並無罰金刑，故就罰金刑部分自無合併
    定其應執行刑之必要，併予敘明。
五、據上論斷，應依刑事訴訟法第477條第1項，刑法第53條、第
    51條第5款、第41條第1項前段、第8項，裁定如主文。
中　　華　　民　　國　　111 　年　　1 　　月　　11　　日
                  刑事第十一庭  法　官  郭峻豪
上列正本證明與原本無異。
如不服本裁定，應於裁定送達後五日內敘明抗告理由，向本院提
出抗告狀。
                                書記官  陳映孜
中　　華　　民　　國　　111 　年　　1 　　月　　12　　日
【附表】
 編          號           1          2          3  罪          名  施用第二級毒品罪 不能安全駕駛致交通危險罪 竊盜罪  宣    告    刑  有期徒刑2月，如易科罰金，以新臺幣1,000元折算1 日 有期徒刑6月，併科罰金新台幣9萬元，有期徒刑如易科罰金、罰金如易服勞役，均以新臺幣1,000 元折算1 日 有期徒刑3月，如易科罰金，以新臺幣1,000元折算1 日  犯  罪  日  期  109年4月15日晚上6時30分許 109年3月18日下午 109年8月5日12時許  偵查(自訴)機關  年  度  案  號  基隆地檢109年度毒偵字第657號 基隆地檢109年度偵字第1734號 基隆地檢110年度偵緝字第77號 最  後  事實審 法    院 臺灣基隆地方法院 臺灣基隆地方法院  臺灣基隆地方法院  案    號 109年度基原簡字第48號 109年度基原交簡字第21號 110年度基原簡字第16號  判決日期 109年6月29日 109年4月22日 109年4月19日 確  定  判  決 法    院 臺灣基隆地方法院 臺灣基隆地方法院 臺灣基隆地方法院  案    號 109年度基原簡字第48號 109年度基原交簡字第21號 110年度基原簡字第16號  判    決 確定日期 109年10月28日 109年10月28日 109年4月19日 

 編          號           4          5          6  罪          名  竊盜罪 竊盜罪 竊盜罪  宣    告    刑  有期徒刑3月，如易科罰金，以新臺幣1,000元折算1 日 有期徒刑2月，如易科罰金，以新臺幣1,000元折算1 日 有期徒刑3月，如易科罰金，以新臺幣1,000元折算1 日  犯  罪  日  期  109年8月6日3時14分許 109年8月10日10時許 109年7月26日8時40分  偵查(自訴)機關  年  度  案  號  基隆地檢110年度偵緝字第77號 士林地檢110年度偵字第2712號 新北地檢110年度偵緝字第987號 最  後  事實審 法    院 臺灣基隆地方法院 臺灣士林地方法院 臺灣新北地方法院  案    號 110年度基原簡字第16號 110年度士原簡字第6號 110年度原簡字第93號  判決日期 110年4月19日 110年6月30日 110年6月28日 確  定  判  決 法    院 臺灣基隆地方法院 臺灣士林地方法院 臺灣新北地方法院  案    號 110年度基原簡字第16號 110年度士原簡字第6號 110年度原簡字第93號  判    決 確定日期 110年4月19日 110年9月8日 110年8月17日 

 編          號           7      (本欄空白)      (本欄空白)  罪          名  竊盜罪      (本欄空白)      (本欄空白)  宣    告    刑  有期徒刑3月，如易科罰金，以新臺幣1,000元折算1 日      (本欄空白)      (本欄空白)  犯  罪  日  期  109年7月26日10時45分許      (本欄空白)      (本欄空白)  偵查(自訴)機關  年  度  案  號  新北地檢110年度偵字第3313號      (本欄空白)      (本欄空白) 最  後  事實審 法    院 臺灣新北地方法院      (本欄空白)      (本欄空白)  案    號 110年度原簡字第90號      (本欄空白)      (本欄空白)  判決日期 110年7月23日      (本欄空白)      (本欄空白) 確  定  判  決 法    院 臺灣新北地方法院      (本欄空白)      (本欄空白)  案    號 110年度原簡字第90號      (本欄空白)      (本欄空白)  判    決 確定日期 110年11月30日      (本欄空白)      (本欄空白)